Minutes et répertoires du notaire François SEMILLIARD, 8 octobre 1762 - 7 juillet 1785 (étude XIII)
Archives nationales
- Répertoire(s) de François SEMILLIARD, 7 juillet 1757 - 7 juillet 1785; MC/RE/XIII/10 - MC/RE/XIII/12
  - Répertoire. 1773, 1er janvier - 1785, 7 juillet, 1er janvier 1773 - 7 juillet 1785; MC/RE/XIII/12
    - Contrat de mariage entre Evrard Poncin et Marie Geneviève Guieux veuve Le Prince, 5 janvier 1780
      MC/RE/XIII/12
      Base Généanot des actes contenant des renseignements d'état civil, 1780-1790 par l'association La France généalogique, 2004-2012 (base de données migrée: voir contexte dans le Plan d’orientation général - Notaires de Paris, guides thématiques du Minutier).
      contrat de mariage; Poncin, Evrard; Guieux, Marie-Geneviève; Le Prince (veuve)
    - Testament de Jean Baptiste Toupet, 8 janvier 1780
      testament; Toupet, Jean-Baptiste
    - Contrat de mariage entre Martin Maschnere et Marie Françoise La Verge, 8 janvier 1780
      contrat de mariage; Maschnere, Martin; La Verge, Marie-Françoise
    - Contrat de mariage entre François Pavillon et Marie Elisabeth Vacary, 10 janvier 1780
      contrat de mariage; Pavillon, François; Vacary, Marie-Elisabeth
    - Contrat de mariage entre Charles Eusèbe Durand et Marie Madelaine Blondel, 18 janvier 1780
      contrat de mariage; Durand, Charles-Eusèbe; Blondel, Marie-Madelaine
    - Contrat de mariage entre François Deloche et Françoise Jacqueline Davaux, 20 janvier 1780
      contrat de mariage; Deloche, François; Davaux, Jacqueline
    - Contrat de mariage entre Jean Baptiste Egli et Marie Rosalie Desouche, 22 janvier 1780
      contrat de mariage; Egli, Jean-Baptiste; Desouche, Marie-Rosalie
    - Contrat de mariage entre Louis Dieudonné Charpentier de la Cour et Marie Philiberte Josèphe Gosselet, 23 janvier 1780
      contrat de mariage; Charpentier de la Cour, Louis-Dieudonné; Gosselet, Marie-Philiberte-Josèphe
    - Dépôt du mortuaire de Libert Demir, 1er février 1780
      acte d'état civil; dépôt de pièces; Demir, Libert
    - Inventaire après décès de Anne Julie Lefèbvre femme d'Antoine Pierre Deligny, 1er février 1780
      inventaire après décès; Lefebvre, Anne-Julie; Deligny, Antoine-Pierre
    - Contrat de mariage entre Mathurin Vasseur et Nicole Ramont, 3 février 1780
      contrat de mariage; Vasseur, Mathurin; Ramont, Nicole
    - Contrat de mariage entre Noël Legrand et Jeanne Victoire Leloup, 8 février 1780
      contrat de mariage; Legrand, Noël; Leloup, Jeanne-Victoire
    - Testament de Marie Catherine Préjan veuve Marin Sabé, 15 février 1780
      testament; Prejan, Marie-Catherine; Sabe, Marin (veuve)
    - Testament de Marie Madeleine Desjardins, 16 février 1780
      testament; Desjardins, Marie-Madeleine
    - Testament de Catherine Bulot, 7 mars 1780
      testament; Bulot, Catherine
    - Inventaire après décès de Louis Glayroz, 30 mars 1780
      inventaire après décès; Glayroz, Louis
    - Inventaire après décès de Catherine Soucy femme Pierre Ducollet avant veuve Rainin, 1er avril 1780
      inventaire après décès; Soucy, Catherine; Ducollet, Pierre; Rainin (veuve de)
    - Inventaire après décès de Catherine Soucy femme Pierre Ducollet avant veuve Rainin, 1er avril 1780
      inventaire après décès; Soucy, Catherine; Ducollet, Pierre; Rainin (veuve)
    - Notoriété des héritiers Alexandre Charles Tarteron de Montiers, 6 avril 1780
      notoriété; Tarteron de Montiers, Alexandre
    - Inventaire après décès de Rémi Darnet, 6 avril 1780
      inventaire après décès; Darnet, Rémi
    - Notoriété des héritiers de François Trollet, 14 avril 1780
      notoriété; Trollet, François
    - Inventaire après décès de Marie Claude Voyer femme Balthazar Lucas, 17 avril 1780
      inventaire après décès; Voyer, Marie-Claude; Lucas, Balthazar
    - Inventaire après décès de Jean Baptiste Toupet, 17 avril 1780
      inventaire après décès; Toupet, Jean-Baptiste
    - Inventaire après décès de Jean Bernard Page, 18 avril 1780
      inventaire après décès; Page, Jean-Bernard
    - Acte mariage déposé Jean Pantaléon Savoye et Marie Geneviève Lecourt, 19 avril 1780
      acte d'état civil; dépôt de pièces; Savoye, Jean-Pantaléon; Lecourt, Marie-Geneviève
    - Notoriété des héritiers Anne Armand Le Carlier, 20 avril 1780
      notoriété; Le Carlier, Anne-Armand
    - Contrat de mariage entre Pierre Fournier et Margueritte Mosnier, 24 avril 1780
      contrat de mariage; Fournier, Pierre; Mosnier, Margueritte
    - Dépôt du baptistaire de Jean Marie Nicolas Cavelier, 24 avril 1780
      acte d'état civil; dépôt de pièces; Cavelier, Jean-Marie-Nicolas
    - Dépôt du mortuaire de Jean Bernard Page, 25 avril 1780
      acte d'état civil; dépôt de pièces; Page, Jean-Bernard
    - Notoriété de Jean Dubosq, 26 avril 1780
      notoriété; Dubosq, Jean
    - Inventaire après décès de Louis Régnault et Agathe Jeanne Courtois, 26 avril 1780
      inventaire après décès; Regnault, Louis; Courtois, Agathe-Jeanne
    - Notoriété des héritiers de Jean Baptiste Gentil, 27 avril 1780
      notoriété; Gentil, Jean-Baptiste
    - Dépôt de certificat de vie de Louise Françoise Marie Gallas, 6 mai 1780
      notoriété; dépôt de pièces; Gallas, Louise-Françoise-Marie
    - Notoriété des héritiers de Margueritte Loiseau veuve de Jean Pisson, 6 mai 1780
      notoriété; Loiseau, Margueritte; Pisson, Jean
    - Dépôt de testament de Jacques Toyon, 9 mai 1780
      testament; dépôt de pièces; Toyon, Jacques
    - Contrat de mariage entre Jean Henry Lucas et Angélique Victoire Delahaye, 12 mai 1780
      contrat de mariage; Lucas, Jean-Henry; Delahaye, Angélique-Victoire
    - Notoriété des héritiers d'Etienne Louis Colliot, 12 mai 1780
      notoriété; Colliot, Etienne-Louis
    - Notoriété de l'héritière Petit d'Etienne, 12 mai 1780
      notoriété; Petit, Etienne
    - Inventaire après décès de Simon Dinet, 18 mai 1780
      inventaire après décès; Dinet, Simon
    - TDT. de Marie Anne Herpin veuve de Jacques Louis Ricœur, 18 mai 1780
      testament; Herpin, Marie-Anne; Ricœur, Jacques-Louis (veuve)
    - Notoriété des héritiers de Cyr Chariat, 20 mai 1780
      notoriété; Chariat, Cyr
    - Inventaire après décès de Félix Dinet, 22 mai 1780
      inventaire après décès; Dinet, Félix
    - Inventaire après décès de Jacques Toyon, 22 mai 1780
      inventaire après décès; Toyon, Jacques
    - Notoriété de l'héritière de Béatrix de Lorraine abbesse de Remiremont, 23 mai 1780
      notoriété; Lorraine, Béatrice de (1662-1738); abbé
    - Contrat de mariage entre Edme Jacques Poinsot et Madeleine Gourdot, 30 mai 1780
      contrat de mariage; Poinsot, Edme-Jacques; Gourdot, Madeleine
    - Notoriété des noms de Pierre Bon Gillet, 31 mai 1780
      notoriété; Gillet, Pierre-Bon
    - Contrat de mariage entre Pierre Nicolas Le Compte et Marie Nicole Dumur, 8 juin 1780
      contrat de mariage; Le Compte, Pierre-Nicolas; Dumur, Marie-Nicole
    - Notoriété des légataires universels de Jean Baptiste Toupet, 8 juin 1780
      notoriété; Toupet, Jean-Baptiste
    - Inventaire après décès de Marie Anne Herpin veuve de Jacques Ricœur, 10 juin 1780
      inventaire après décès; Herpin, Marie-Anne; Ricœur, Jacques (veuve)
    - Inventaire après décès de Marie Anne Françoise Lecourt femme de Nicolas Lemaire, 12 juin 1780
      inventaire après décès; Lecourt, Marie-Anne-Françoise; Lemaire, Nicolas
    - Contrat de mariage entre Louis François Guenuchu et Marie Jeanne Aubé, 13 juin 1780
      contrat de mariage; Guenuchu, Louis-François; Aube, Marie-Jeanne
    - Notoriété des héritiers de Daniel Mariette et Anne Martiné sa femme, 14 juin 1780
      notoriété; Mariette, Daniel; Martine, Anne
    - Contrat de mariage entre Nicolas Tempette dit Grandpré et Anne Geneviève Hervieux veuve Morant, 21 juin 1780
      contrat de mariage; Tempette dit Grandpre, Nicolas; Hervieux Anne Geneviève; Grandpre, Nicolas Tempette Dit; Morant (veuve)
    - Contrat de mariage entre Nicolas Tempette dit Grandpré et Anne Geneviève Hervieux veuve Morant, 21 juin 1780
      contrat de mariage; Tempette dit Grandpre, Nicolas; Hervieux, Anne-Geneviève; Morant (veuve)
    - Contrat de mariage entre Vincent Denis Noblet et Marie Sophie Desloges, 21 juin 1780
      contrat de mariage; Noblet, Vincent-Denis; Desloges, Marie-Sophie
    - Inventaire après décès de Mathieu Robert Gouttard, 26 juin 1780
      inventaire après décès; Gouttard, Mathieu-Robert
    - Notoriété des héritiers d'Agnès Angélique Acart, 27 juin 1780
      notoriété; Acart, Agnès-Angélique
    - Notoriété des noms de Jeanne Michelle Gadan veuve de François Trollet, 28 juin 1780
      notoriété; Gadan, Jeanne-Michelle; Trollet, François
    - Contrat de mariage entre Etiènne Logois et Elizabeth Charlotte Helin, 29 juin 1780
      contrat de mariage; Logois, Etiènne; Helin, Elizabeth-Charlotte
    - Contrat de mariage entre François Ambroise Bruchet et Th. Franc Frampart, 30 juin 1780
      contrat de mariage; Bruchet, François-Ambroise; Frampart, Th.-Franc
    - Contrat de mariage entre Nicolas Robert et Marie Victoire Colliot, 1er juillet 1780
      contrat de mariage; Robert, Nicolas; Colliot, Marie-Victoire
    - Contrat de mariage entre Pierre Polu et Marie Frédéric Parain, 1er juillet 1780
      contrat de mariage; Polu, Pierre; Parain, Marie-Frédéric
    - Contrat de mariage entre Jean Baptiste Thérasse; Margueritte Manière, 2 juillet 1780
      contrat de mariage; Therasse, Jean-Baptiste; Maniere, Margueritte
    - Contrat de mariage entre Jacques Gui Agier et Marie Louise de Cheverry, 5 juillet 1780
      contrat de mariage; Agier, Jacques-Gui; Cheverry, Marie-Louise de
    - Contrat de mariage entre Pierre Alexandre Godart et Marie Françoise Lamblin, 6 juillet 1780
      contrat de mariage; Godart, Pierre-Alexandre; Lamblin, Marie-Françoise
    - Testament de Marie Julie Delaistre, 13 juillet 1780
      testament; Delaistre, Marie-Julie
    - Notoriété des héritiers de Dominique Brunet, 14 juillet 1780
      notoriété; Brunet, Dominique
    - Notoriété de l'absence de Louis Vernier, 18 juillet 1780
      notoriété; Vernier, Louis
    - Contrat de mariage entre Joseph Joachim Riot et Marie Anne Droit, 19 juillet 1780
      contrat de mariage; Riot, Joseph-Joachim; Droit, Marie-Anne
    - Notoriété des noms de Françoise Glayroz et de Marie Françoise Nicolle Mollin veuve Glayroz, 19 juillet 1780
      notoriété; Glayroz, Françoise; Mollin, Marie-Françoise-Nicolle
    - Contrat de mariage entre Jean Lamotte et Marie Louise Suzanne Le Roy, 20 juillet 1780
      contrat de mariage; Lamotte, Jean; Le Roy, Marie-Louise-Suzanne
    - Notoriété des noms de Françoise de Gotte femme de François Joseph Destrixhes, 24 juillet 1780
      notoriété; Gotte, Françoise de; Destrixhes, François-Joseph
    - Contrat de mariage entre Alexandre Courtois et Marie Suzanne Seguin, 24 juillet 1780
      contrat de mariage; Courtois, Alexandre; Seguin, Marie-Suzanne
    - Testament de Marie Catherine Leborgne veuve de Nicolas Billy, 25 juillet 1780
      testament; Leborgne, Marie-Catherine; Billy, Nicolas
    - Testament de Marie Anne Dionis femme de Charles Nicolas Cousin, 26 juillet 1780
      testament; Dionis, Marie-Anne; Cousin, Charles-Nicolas
    - Testament de Marie Guyette Véron, 27 juillet 1780
      testament; Veron, Marie-Guyette
    - Contrat de mariage entre Jean Dominique de Penfentenio de Cheffontaines et Marie Anne Emilie Furcy, 7 août 1780
      contrat de mariage; Penfentenio de Cheffontaines, Jean-Dominique de; Furcy, Marie-Anne-Emilie
    - Inventaire après décès de Marie Guyette Véron, 10 août 1780
      inventaire après décès; Veron, Marie-Guyette
    - Inventaire après décès de Marie Anne Hébert femme de Silvain Noublanche, 11 août 1780
      inventaire après décès; Hebert, Marie-Anne; Noublanche, Silvain
    - Contrat de mariage entre Charles Sevray et Marie Geneviève Abeth, 19 août 1780
      contrat de mariage; Sevray, Charles; Abeth, Marie-Geneviève
    - Compte d'extecution testamentaire de Jacques François Souris à la succession de Paul Robert, 21 août 1780
      compte d'exécution testamentaire; Souris, Jacques-François; Robert, Paul
    - Procès verbal à inventaire de Marie Anne Balle femme de Jean Nicolas Brulé, 21 août 1780
      inventaire après décès; Balle, Marie-Anne; Brule, Jean-Nicolas
    - Notoriété et dépôt de la succession de Thomas Lioult, 31 août 1780
      notoriété; dépôt de pièces; Lioult, Thomas
    - Compte d'extecution testamentaire de la succession de Barthélémi Gilles de La Loere, 1er septembre 1780
      compte d'exécution testamentaire; La Loere, Barthélémi-Gilles de
    - Notoriété des héritiers de Marie Catherine Vial veuve de Jean Bonain, 6 septembre 1780
      notoriété; Vial, Marie-Catherine; Bonain, Jean
    - Contrat de mariage entre Claude Le Clerc et Lazarre Rollot, 9 septembre 1780
      contrat de mariage; Le Clerc, Claude; Rollot, Lazarre
    - Contrat de mariage entre Nicolas Claude Foullon et Marie Elizabeth Renard, 10 septembre 1780
      contrat de mariage; Foullon, Nicolas-Claude; Renard, Marie-Elizabeth
    - Contrat de mariage entre Charles Nicolas Geollot et Appoline Geneviève Roussel, 14 septembre 1780
      contrat de mariage; Geollot, Charles-Nicolas; Roussel, Appoline-Geneviève
    - Contrat de mariage entre Guillaume Vincent Leinnier et Marie Sophie Bailleux, 22 septembre 1780
      contrat de mariage; Leinnier, Guillaume-Vincent; Bailleux, Marie-Sophie
    - Dépôt de célébration de mariage entre Henri Wertmuller et d'Elonora Helena Verspsyck, 23 septembre 1780
      acte d'état civil; dépôt de pièces; Wertmuller, Henri; Verspsyck, Elonora-Helena
    - Contrat de mariage entre Jacques Thomas Courageux et Marie Madeleine Vaudran, 26 septembre 1780
      contrat de mariage; Courageux, Jacques-Thomas; Vaudran, Marie-Madeleine
    - Compte d'exécution testamentaire à Louis Silvain Bourgeois et François Semillard, 27 septembre 1780
      compte d'exécution testamentaire; Bourgeois, Louis-Silvain; Semillard, François
    - Contrat de mariage entre Etienne de Bouys et Anne Becel, 29 septembre 1780
      contrat de mariage; Bouys, Etienne de; Becel, Anne
    - Notoriété de Marie Françoise Richard femme de Nicolas Le Comte, 29 septembre 1780
      notoriété; Richard, Marie-Françoise; Le Comte, Nicolas
    - Notoriété des noms d'Elizabeth Margueritte Quentin, 29 septembre 1780
      notoriété; Quentin, Elizabeth-Margueritte
    - Notoriété des héritiers de Richard et Charles Charpentier, 5 octobre 1780
      notoriété; Charpentier, Richard; Charpentier, Charles
    - Testament de Marie Elizabeth Perine Le Comte à Louis Marie Le Comte, 12 octobre 1780
      testament; Le Comte, Marie-Elizabeth-Perine; Le Comte, Louis-Marie
    - Contrat de mariage entre Aubin Maillard et Catherine Margueritte François, 15 octobre 1780
      contrat de mariage; Maillard, Aubin; Francois, Catherine-Margueritte
    - Inventaire après décès de Catherine Edmée Le Roy veuve de Paul Larwinyer, 23 octobre 1780
      inventaire après décès; Le Roy, Catherine-Edmée; Larwinyer, Paul
    - Notoriété des héritiers de Nicole Martin femme de Alexandre Camus, 30 octobre 1780
      notoriété; Martin, Nicole; Camus, Alexandre
    - Codicile de Jean Landrin de Champdieu, 31 octobre 1780
      testament; Landrin de Champdieu, Jean
    - Testament de Marie Geneviève Ménager, 31 octobre 1780
      testament; Menager, Marie-Geneviève
    - Inventaire après décès de Mathieu Raisin, 21 novembre 1780
      inventaire après décès; Raisin, Mathieu
    - Inventaire après décès de Jean Baptiste de Bleumortier, 24 novembre 1780
      inventaire après décès; Bleumortier, Jean-Baptiste de
    - Notoriété d'Anne Charlotte Le Goulon veuve de Jacques Ch. Camille François Joseph Galland, 16 décembre 1780
      notoriété; Le Goulon, Anne-Charlotte; Galland, Jacques-Ch-Camille-François-Joseph
    - Notoriété des héritiers de Jean Claude Marie Burgat, 18 décembre 1780
      notoriété; Burgat, Jean-Claude-Marie
    - Notoriété des noms de Nicolas Léonard Trouard, 21 décembre 1780
      notoriété; Trouard, Nicolas-Léonard
    - Contrat de mariage entre Dominique Roger et Marie Louise Monnier, 29 décembre 1780
      contrat de mariage; Roger, Dominique; Monnier, Marie-Louise
    - Contrat de mariage entre Jean Baptiste Audinet et Anne Antoinette Dorothée Sarasin, 3 janvier 1781
      contrat de mariage; Audinet, Jean-Baptiste; Sarasin, Anne-Antoinette-Dorothée
    - Contrat de mariage entre Pierre Davy et Marie Petit, 3 janvier 1781
      contrat de mariage; Davy, Pierre; Petit, Marie
    - Testament de Gaspard Miller dit Lallemand, 10 janvier 1781
      testament; Miller dit Lallemand, Gaspard
    - Inventaire après décès de Louis Hubert Capitain de Varenne, 11 janvier 1781
      Inventaires après décès de 1781 (1797 actes), par Thierry Boudignon, v. 1995 (base de données migrée: voir contexte dans le Plan d’orientation général - Notaires de Paris, guides thématiques du Minutier).
      inventaire après décès; Capitain de Varenne, Louis-Hubert
    - Inventaire après décès de Louis Hubert Capitain de Varenne, 11 janvier 1781
    - Contrat de mariage entre Claude Christophe Renaud et Marie Jeanne Charlotte Griel, 15 janvier 1781
      contrat de mariage; Renaud, Claude-Christophe; Griel, Marie-Jeanne-Charlotte
    - Inventaire après décès de Julien Leroux, 18 janvier 1781
      inventaire après décès; Leroux, Julien
    - Inventaire après décès de Julien Le Roux, 18 janvier 1781
      inventaire après décès; Le Roux, Julien
    - Inventaire après décès de Marie Gabrielle Aubert veuve Jacques Philippe Walquier, 23 janvier 1781
      inventaire après décès; Aubert, Marie-Gabrielle; Walquier, Jacques-Philippe
    - Inventaire après décès de Marie Gabrielle Aubert veuve de Jacques Philippes Walquier, 23 janvier 1781
      inventaire après décès; Aubert, Marie-Gabrielle; Walquier, Jacques-Philippes
    - Contrat de mariage entre François Laforgue de Lille et Adelaïde Denise Cannuière, 25 janvier 1781
      contrat de mariage; Laforgue de Lille, François; Cannuiere, Adelaïde-Denise
    - Notoriété des héritiers de Françoise Roysan veuve de Nicolas Talepoire Chastillon, 26 janvier 1781
      notoriété; Roysan, Françoise; Talepoire Chastillon, Nicolas
    - Contrat de mariage de Jean Baptiste Consigny et Marie Anne Petrus, 31 janvier 1781
      contrat de mariage; Consigny, Jean-Baptiste; Petrus, Marie-Anne
    - Acte de notoriété et dépôt de succession de Pierre et Marie Delassus et Madelaine Delassus, 5 février 1781
      notoriété; dépôt de pièces; Delassus, Pierre; Delassus, Madelaine; Marie
    - Notoriété et dépôt de succession de Pierre et Marie Delassus et Madelaine Delassus, 5 février 1781
      notoriété; dépôt de pièces; Delassus, Pierre; Delassus, Marie; Delassus, Madelaine
    - Notoriété des héritiers de Jacques Jean Joseph et Jacques Bernard Touroude, 6 février 1781
      notoriété; Touroude, Jacques-Jean-Joseph; Touroude, Jacques-Bernard
    - Notoriété de Charles Honoré Noël et de Jeanne Paule Jollivet, 6 février 1781
      notoriété; Noel, Charles-Honoré; Jollivet, Jeanne-Paule
    - Contrat de mariage entre Jean Louis Balloche et Radegonde Mahaut, 12 février 1781
      contrat de mariage; Balloche, Jean-Louis; Mahaut, Radegonde
    - Contrat de mariage entre Cyprien André Guitonneau et Geneviève Debray, 15 février 1781
      contrat de mariage; Guitonneau, Cyprien-André; Debray, Geneviève
    - Contrat de mariage entre Gabriel André Chassaigne et Marie Geneviève Mesy, 17 février 1781
      contrat de mariage; Chassaigne, Gabriel-André; Mesy, Marie-Geneviève
    - Contrat de mariage entre Louis Martinet et Elizabeth Sophie Fradiel, 19 février 1781
      contrat de mariage; Martinet, Louis; Fradiel, Elizabeth-Sophie
    - Notoriété mainlevée de Antoine Bourguin et François Serre, 22 février 1781
      notoriété; Bourguin, Antoine; Serre, François
    - Contrat de mariage entre Louis Langlois et Madelaine Julie Perreau, 22 février 1781
      contrat de mariage; Langlois, Louis; Perreau, Madelaine-Julie
    - Notoriété de l'héritier de Marie Anne Gomé veuve de Louis Tardif, 28 février 1781
      notoriété; Gome, Marie-Anne; Tardif, Louis
    - Testament de Marie Mercier, 8 mars 1781
      testament; Mercier, Marie
    - Notoriété concernant les sieurs Jean Pérard, Antoine Toulette et autres, 10 mars 1781
      notoriété; Perard, Jean; Toulette, Antoine
    - Notoriété des noms de René Antoine Delacroix, 12 mars 1781
      notoriété; Delacroix, René-Antoine
    - Contrat de mariage entre Michel Denis Derinière et Reine Margueritte Louvet, 25 mars 1781
      contrat de mariage; Deriniere, Michel-Denis; Louvet, Reine-Margueritte
    - Notoriété concernant les sieurs Pitton de Tournefort, 28 mars 1781
      notoriété; Pitton de Tournefort (sieurs)
    - Testament de Marie Geneviève Fournier femme de Philippes Henri Marist, 30 mars 1781
      testament; Fournier, Marie-Geneviève; Marist, Philippes-Henri
    - Notoriété de l'absence d'Alexandre Fureau, 10 avril 1781
      notoriété; Fureau, Alexandre
    - Inventaire après décès de Marie Angélique Renoir épouse Charles Nicolas Lebeuf, 30 avril 1781
      inventaire après décès; Renoir, Marie-Angélique; Lebeuf, Charles-Nicolas
    - Inventaire après décès de Marie Angélique Renoir femme de Charles Nicolas Lebœuf, 30 avril 1781
      inventaire après décès; Renoir, Marie-Angélique; Lebœuf, Charles-Nicolas
    - Contrat de mariage entre Laurent Nicolas Vidron et Marie Geneviève Feuilleret, 3 mai 1781
      contrat de mariage; Vidron, Laurent-Nicolas; Feuilleret, Marie-Geneviève
    - Inventaire après décès de Louis Demante, 17 mai 1781
      inventaire après décès; Demante, Louis
    - Inventaire après décès de Louis Demante, 17 mai 1781
    - Contrat de mariage entre Jean Claude Brepson et Marguerite Lelièvre., 18 mai 1781
      contrat de mariage; Brepson, Jean-Claude; Lelievre, Margueritte
    - Inventaire après décès de Jean François Moreaux, 12 juin 1781
      inventaire après décès; Moreaux, Jean-François
    - Inventaire après décès de Jean François Moreaux, 12 juin 1781
    - Contrat de mariage entre Philippes Chamberlant et Marie Dudrumet, 20 juin 1781
      contrat de mariage; Chamberlant, Philippes; Dudrumet, Marie
    - Notoriété des héritiers d'André Ruetard, 21 juin 1781
      notoriété; Ruetard, André
    - Contrat de mariage entre Charles Deselle et Françoise Victoire Beaugard, 21 juin 1781
      contrat de mariage; Deselle, Charles; Beaugard, Françoise-Victoire
    - Inventaire après décès de Marie Renée Lejeune épouse Joseph de Lenoncourt, 25 juin 1781
      inventaire après décès; Lejeune, Marie-Renée; Lenoncourt, Joseph de
    - Inventaire après décès de Marie Renée Lejeune femme de Joseph de Lenomcourt, 25 juin 1781
      inventaire après décès; Lejeune, Marie-Renée; Lenomcourt, Joseph de
    - Notoriété concernant René Gautier
      notoriété; Gautier, René
    - Notoriété des héritiers de Jean Paul Ducastel et Marie Margueritte Tuyot sa femme, 2 juillet 1781
      notoriété; Ducastel, Jean-Paul; Tuyot, Marie-Margueritte
    - Notoriété des héritiers de Pierre Aublet, 3 juillet 1781
      notoriété; Aublet, Pierre
    - Contrat de mariage entre Nicolas Viet et Victoire Remard, 10 juillet 1781
      contrat de mariage; Viet, Nicolas; Remard, Victoire
    - Inventaire après décès de Amy François Deloche, 27 juillet 1781
      inventaire après décès; Deloche, Amy-François
    - Inventaire après décès de Amy François Deloche, 27 juillet 1781
    - Notoriété des noms de Camille François Jacques Philipes Joseph Galland, 30 juillet 1781
      notoriété; Galland, Camille-François-Jacques-Philipes-Joseph
    - Testament de Marie Catherine Varin veuve de Claude Martignon, 31 juillet 1781
      testament; Varin, Marie-Catherine; Martignon, Claude
    - Contrat de mariage entre Antoine Joseph Lévrier et Marie Madelaine Françoise Martin de Vauxmort, 18 août 1781